# 增资稀释股权由成本法转为权益法核算

提问人：蓝羽未幻 时间：2017-03-27 17:30:59
请教以下问题： 2015 年初A公司持有B公司100%股权， 2015 年 8 月份C公司和A公司共同向B公司增资，增资后，A公司持股比例变为49%，由成本法转为权益法核算，A公司合并层面按照重新评估的B公司的公允价值确认了投资收益。 B公司 2015 年账面有部分存货为 30 万，评估价值为 100 万， 2016 年该部分存货均出售，那该事项对 2016 年A公司单体按照权益法计算对C公司的投资收益以及A公司合并报表有影响吗？

回答人：chenyiwei
A公司个别报表层面对C的 49 ％股权进行权益法核算时，该部分存货的成本仍按 30 万元计算；但合并报表层面就要按 100 万计算。所以，虽然个别报表和合并报表层面对剩余股权都是采用权益法核算，但权益法核算的基础和长期股权投资、投资收益计量结果都不同。

提问人：蓝羽未幻 时间：2017-03-27 22:38:20
谢谢您的回答，我这样理解对吗——合并层面对C的权益法核算，应该在评估增值的基础上来核算，如果固定资产的评估价高于账面价值，那合并层面也应该根据调整折旧后的净利润调整投资收益，谢谢。

回答人：chenyiwei
是的。